臺灣高雄地方法院刑事判決　　　　　　　94年度訴字第4106號
公　訴　人　臺灣高雄地方法院檢察署檢察官
被　　　告　乙○○
上列被告因違反毒品危害防制條例案件，經檢察官提起公訴（94
年度毒偵字第8129號），本院於準備程序進行中，因被告就被訴
事實為有罪之陳述，經告知簡式審判程序意旨，並聽取公訴人及
被告之意見後，本院合議庭裁定由受命法官獨任依簡式審判程序
審理，判決如下：
    主  文
乙○○連續施用第一級毒品，累犯，處有期徒刑壹年，扣案之第
一級毒品海洛因貳包（合計淨重貳點參柒公克，空包裝重零點陸
伍公克）沒收銷燬、注射針筒及吸管各壹支均沒收；又施用第二
級毒品，累犯，處有期徒刑陸月。應執行有期徒刑壹年伍月，扣
案之第一級毒品海洛因貳包（合計淨重貳點參柒公克，空包裝重
零點陸伍公克）沒收銷燬、注射針筒及吸管各壹支均沒收。
    事  實
一、乙○○前於民國90年間，因違反毒品危害防制條例案件，經
    本院以90年度訴字第3032號判處有期徒刑3 月確定。又於同
    年間，因違反同條例案件，經本院以90年度訴字第363 號判
    處有期徒刑8 月確定，上開2 案件經接續執行，於92年11月
    12日縮短刑期執行完畢出監。另於88年間，因施用毒品案件
    ，經臺灣屏東地方法院以88年度毒聲字第738 號裁定送觀察
    、勒戒後，認有繼續施用毒品之傾向，經臺灣屏東地方法院
    以88年度毒聲字第967 號裁定令入戒治處所施以強制戒治，
    嗣經臺灣屏東地方法院以89年度毒聲字第315 號裁定停止強
    制戒治交付保護管束，於保護管束期間內復因施用毒品案件
    ，經臺灣屏東地方法院以89年度毒聲字第1263號撤銷停止戒
    治復令入戒治處所施以強制戒治，於90年3 月26日執行完畢
    出所，經臺灣屏東地方法院檢察署檢察官於90年5 月22日以
    90年度戒毒偵字第159 號不起訴處分確定。詎仍不知戒絕毒
    癮，明知海洛因及甲基安非他命係毒品危害防制條例第2 條
    第2 項第1 款、第2 款所明定之第一、二級毒品，不得持有
    及施用，仍於前述強制戒治執行完畢釋放後5 年內，復基於
    施用第一級毒品海洛因之概括犯意，自94年7 月底某日起至
    94年9 月12日上午某時許止，以每日施用1 次之頻率，連續
    在高雄縣大寮鄉○○村○○路126 號永傑賓館303 號房間內
    ，以將第一級毒品海洛因摻水置入針筒內施打身體之方式，
    施用第一級毒品海洛因多次；又基於施用第二級毒品甲基安
    非他命之犯意，於94年9 月11日晚上某時許，在上開住處以
    將第二級毒品甲基安非他命置於玻璃球內燒烤吸取煙霧之方
    式，施用第二級毒品甲基安非他命1 次。嗣於94年9 月12日
    13時45分許，因另涉犯詐欺案件經臺灣高雄地方法院檢察署
    通緝，為警在高雄縣大寮鄉○○村○○路126 號永傑賓館
    303 室查獲，並扣得乙○○所有之海洛因2 包（合計淨重2.
    37公克、空包裝重0.65公克）、預備供施打第一級毒品海洛
    因所用之注射針筒1 支及供施打第一級毒品海洛因所用之吸
    管1 支，且經乙○○同意採尿送驗後呈嗎啡及甲基安非他命
    陽性反應，始知上情。
二、案經高雄縣政府警察局鳳山分局報請臺灣高雄地方法院檢察
    署檢察官偵查起訴。
    理  由
一、按本件被告乙○○所犯係死刑、無期徒刑、最輕本刑為3 年
    以上有期徒刑以外之罪，其於準備程序就前揭被訴事實為有
    罪之陳述，經受命法官告知簡式審判程序之旨，並聽取其與
    公訴人之意見後，本院認無不得或不宜改依簡式審判程序進
    行之處，爰依刑事訴訟法第273 條之1 第1 項、第284 條之
    1 ，裁定本件由受命法官獨任進行簡式審判程序，合先敘明
    。
二、訊據被告對於上揭時、地，連續以上述方式施用第一級毒品
    海洛因多次及施用第二級毒品甲基安非他命1 次之事實坦承
    不諱，且查：
  (一)被告為警查獲後，於94年9 月12日15時40分許所採集之尿液
    ，經送驗結果，確呈嗎啡及甲基安非他命陽性反應，此有臺
    灣檢驗科技股份有限公司94年9 月27日報告編號KＺ00000000
    0000號濫用藥物尿液檢驗報告及尿液採集編號對照表各1 紙
    附卷可稽。扣案之疑似海洛因白粉2 包，經送請法務部調查
    局鑑定結果，認確含第一級毒品海洛因成份（合計淨重2.37
    公克，空包裝重0.65公克）此有法務部調查局調科壹字第
    220021807 號鑑定通知書1 張在卷可憑。並有預備供施用第
    一級毒品海洛因所用之注射針筒1 支及供施用第一級毒品海
    洛因所用之吸管1 支扣案可證。此外，復有搜索扣押筆錄、
    扣押物品目錄表各1 份、照片3 張存卷可查。是被告前揭自
    白與事實相符，應堪採為認定被告有罪之證據，則被告連續
    施用第一級毒品海洛因多次及第二級毒品甲基安非他命1 次
    之犯行，堪以認定。
  (二)被告前於88年間，因施用毒品案件，經臺灣屏東地方法院以
    88年度毒聲字第738 號裁定送觀察、勒戒後，認有繼續施用
    毒品之傾向，經臺灣屏東地方法院以88年度毒聲字第967 號
    裁定令入戒治處所施以強制戒治，嗣經臺灣屏東地方法院以
    89年度毒聲字第315 號裁定停止強制戒治交付保護管束，於
    保護管束期間內復因施用毒品案件，經臺灣屏東地方法院以
    89年度毒聲字第1263號撤銷停止戒治復令入戒治處所施以強
    制戒治，於90年3 月26日執行完畢出所，經臺灣屏東地方法
    院檢察署檢察官於90年5 月22日以90年度戒毒偵字第159 號
    不起訴處分確定，此有臺灣高等法院被告前案紀錄表1 紙在
    卷足參，其於前案強制戒治執行完畢後，5 年內再犯本件施
    用毒品罪之事實，事證明確，應予依法論科。
三、查海洛因、甲基安非他命分別係毒品危害防制條例第2條第2
    項所稱之第一級、第二級毒品，不得非法持有、施用。核被
    告所為，係犯毒品危害防制條例第10條第1 項之施用第一級
    毒品罪及同條第2 項之施用第二級毒品罪。其施用第一級、
    第二級毒品前後，持有海洛因、甲基安非他命之低度行為，
    應為施用之高度行為所吸收，不另論罪。又被告先後多次施
    用第一級毒品犯行，時間緊接，犯罪構成要件亦相同，顯係
    基於概括犯意反覆為之，為連續犯，應依刑法第56條論以一
    罪，並加重其刑。被告所犯上述2 罪，犯意各別，行為互殊
    ，應予分論併罰。被告前於90年間，因違反毒品危害防制條
    例案件，經本院以90年度訴字第3032號判處有期徒刑3 月確
    定。又於同年間，因違反同條例案件，經本院以90年度訴字
    第363 號判處有期徒刑8 月確定，上開2 案件經接續執行，
    於92年11月12日縮短刑期執行完畢出監，此有台灣高等法院
    被告前案紀錄表1 份附卷可憑，其前受有期徒刑之執行完畢
    後，5 年內再犯本件有期徒刑以上之罪，為累犯，應依刑法
    第47條之規定，加重其刑，並就施用第一級毒品部分依法遞
    加之。爰審酌被告經強制戒治後，仍未能戒絕其毒癮，連續
    施用第一級毒品多次及施用第二級毒品1 次，足證前開保安
    處遇措施已難矯治其惡性，惟念其於犯罪後坦承犯行及所犯
    為自戕行為等一切情狀，分別量處如主文所示之刑，並定其
    應執行刑，以資懲儆。扣案之第一級毒品海洛因2包（淨重
    2.37公克，空包裝重0.65公克），屬查獲之第一級毒品，爰
    依毒品危害防制條例第18條第1 項前段規定，不問屬於犯人
    與否，均予宣告沒收銷燬之，至於鑑驗耗損之第一級毒品海
    洛因，既已滅失，爰不再行諭知沒收銷燬。另扣案之注射針
    筒1 支，為被告所有預備供施用第一級毒品海洛因所用，扣
    案之吸管1 支，為被告供施用第一級毒品海洛因所用，業據
    被告於本院審理時供明在卷，惟檢察官並未提出證據證明為
    違禁物，爰依刑法第38條第1 項第2 款宣告沒收。
據上論斷，應依刑事訴訟法第273 條之1 第1 項、第284 條之1
、第299 條第1 項前段，毒品危害防制條例第10條第1 項、第2
項、第18條第1 項前段、第23條第2 項，刑法第11條、第56條、
第47條、第38條第1 項第2 款、第51條第5 款，判決如主文。
本案經檢察官甲○○到庭執行職務。
中　　華　　民　　國　　94　　年　　1 　　月　　19　　日
                  鳳山刑事第1 庭      法　官  林芳華
以上正本證明與原本無異。
如不服本判決，應於判決送達後10日內，向本院提出上訴狀。
中　　華　　民　　國　　95　　年　　1 　　月　　20　　日
                                      書記官  賴佳慧
附錄本案論罪科刑法條全文
毒品危害防制條例第10條
施用第一級毒品者，處6月以上5年以下有期徒刑。
施用第二級毒品者，處3年以下有期徒刑。
